臺灣新北地方法院刑事裁定
110年度聲字第3786號
聲  請  人  
即  被  告  游以翔




上列聲請人即被告因違反毒品危害防制條例案件，聲請具保停止
羈押，本院裁定如下：
    主  文
聲請駁回。
    理  由
一、聲請意旨略以：聲請人即被告游以翔已坦承犯行，且主動供
    出共犯可能出入之場所，被告所接觸之共犯均已查獲，實無
    勾串、逃亡之可能。又被告之父母為喑啞人士，家中尚有就
    讀國中之妹妹，被告為家中唯一經濟來源，希望可以具保停
    止羈押，讓被告可以去工作維持家中經濟，為家人申請社會
    補助和福利等語。
二、按被告及得為其輔佐之人或辯護人，得隨時具保，向法院聲
    請停止羈押，刑事訴訟法第110條第1項固定有明文。惟刑事
    訴訟第108條第1項之規定既區分偵查及審判羈押期間之不同
    ，可見偵查中之羈押與審判中之羈押係不同之處分，而偵查
    中羈押之被告及得為其輔佐之人或辯護人聲請具保停止羈押
    ，係針對偵查中之羈押處分，其聲請之效力不及於審判程序
    中之羈押處分。若就偵查中羈押之被告提出具保停止羈押之
    聲請，於法院尚未為淮駁之裁定前，該被告業經檢察官提起
    公訴或移送併辦而移審於法院，則該被告之羈押與否，應由
    承審其刑事案件之法官（法院）決定；承審法官縱決定予以
    羈押，亦係審判中之羈押，原偵查中之羈押已告終止，即原
    聲請具保停止羈押之客體，已不存在，自不得對於該一聲請
    ，再為准許之裁定，合先敘明。
三、經查，被告因違反毒品危害防制條例案件，由臺灣新北地方
    檢察署檢察官偵查並向本院聲請羈押（110年度聲羈字第399
    號），經本院於民國110年10月28日訊問被告後，認被告涉
    犯毒品危害防制條例第4條第1項運輸第一級毒品罪之嫌疑重
    大，該罪為刑事訴訟法第101條第1項第3款所定重罪，衡情
    重罪常伴隨有逃亡滅證之高度誘因，被告既已得預期本案刑
    度可能甚重，有妨害追訴審判之可能性自將升高，又被告辯
    稱一開始不知道木頭裡面有海洛因等語，與共犯黃朋逸、郭
    維昆證述情節未盡相符，其主觀犯意有待調查釐清，又本案
    尚有共犯未到案，而被告與共犯間非無聯繫管道，若由被告
    在外，有與共犯勾串或逃亡之高度可能，足認被告有刑事訴
    訟法第101條第1項第3款之羈押原因，且有羈押之必要，經
    裁定羈押，並禁止接見通信在案。
四、被告固於110年11月17日聲請具保停止羈押如前，惟本案業
    經同署檢察官偵結起訴，於110年12月1日移送本院審理（11
    0年度重訴字第30號），並於同日經法官訊問後裁定羈押在
    案，並經抗告後，由臺灣高等法院以110年度抗字第1988號
    裁定駁回而確定，此有上開起訴書、裁定書、本院移審之訊
    問筆錄、臺灣高等法院被告前案紀錄表各1份在卷可稽，是
    原於偵查中之羈押處分已因移審而告終止，被告原聲請具保
    停止羈押之客體已不復存在。從而，聲請人聲請具保停止偵
    查中之羈押，自難准許，應予駁回。
五、依刑事訴訟法第220 條規定，裁定如主文。　　
中　　華　　民　　國　　111 　年　　2 　　月　　 8　　日
                  刑事第二十庭  法　官  黃園舒
以上正本證明與原本無異。
如不服本裁定應於送達後5日內向本院提出抗告狀。
                                書記官　羅文廷
中　　華　　民　　國　　111 　年　　2 　　月　　10　　日